【裁判字號】    90,易,780
【裁判日期】    900320
【裁判案由】    毒品危害防制條例
【裁判全文】
台灣台中地方法院刑事判決                            九十年度易字第七八號
    公  訴  人  台灣台中地方法院檢察署檢察官
    被      告  甲○○
右列被告因毒品危害防制條例案件，經檢察官提起公訴（九十年度毒偵字第八六四號
），本院判決如左：
    主    文
甲○○施用第二級毒品，處有期徒刑月，如易科罰金，以佰元折算壹日。
扣案第二級毒品安非他命壹包（毛重零點公克，含袋重）沒收銷燬之。
    事    實
一、甲○○前曾於民國（下同）八十八年三月四日因侵占案件，經本院台中簡易庭判
    處罰金二千元，如易服勞役以三百元折算一日，於八十八年四月三日判決確定，
    於八十八年六月十四日易服勞役六日執行完畢。復分別於八十八年、八十九年間
    因施用毒品案件，經台灣台中地方法院檢察署檢察官聲請本院以八十八年度毒聲
    字第四一一七號及八十九年度毒聲字第四００一號先後裁定送觀察、勒戒後，均
    無繼續施用毒品之傾向，經台灣台中地方法院檢察署檢察官分別於八十八年七月
    二十七日以八十八年度毒偵字第一四五六七號、八十九年八月二十五日以八十九
    年度毒偵字第四二三八號處分不起訴確定後。詎仍不知悔改，另基於施用第二級
    毒品之犯意，於九十年二月六日上午九時許，在台中市○區○○里○○路二十六
    號三之十樓住處，以將第二級毒品安非他命置放於玻璃球內燒烤後，吸用其霧化
    之白色氣體方式，施用第二級毒品安非他命一次。嗣於九十年二月六日下午二時
    三十分許，在上開住處為警查獲，並在其攜帶之皮夾內扣得其所有之第二級毒品
    安非他命一包（毛重０．三公克，含袋重），經警採其尿液送驗結果，檢出甲基
    安非他命陽性反應，始查知上情。
二、案經台中市警察局第一分局移送台灣台中地方法院檢察署檢察官偵查起訴。
    理    由
一、訊據被告甲○○矢口否認有何施用第二級毒品犯行，辯稱：我有在醫院好幾天，
    也有吃藥，我有用玻璃球點，只是確定是不是真的安非他命云云。經查：
  (一)右揭事實，業據被告於警、偵訊時，供承不諱，且經本院提示警、偵訊筆錄予被
    告確認，被告亦供述沒有意見，伊確實有吸等語明確。是被告事後於本院審理時
    雖反反覆覆，時而供述確有施用第二級毒品安非他命，時而又否認有施用之行為
    ，然此非係被告事後係圖卸責之詞，不足採信。
  (二)再以，被告於九十年二月六日下午二時三十分許，在其台中市○區○○里○○路
    二十六號三之十樓住處，經警查獲後，為警在其所使用之皮夾內查獲第二級毒品
    安非他命一包扣案足資佐證，而被告於警、偵訊時亦明確供述扣案之安非他命為
    其所有，且係在其使用之皮夾內所查獲。是被告事後雖否認為其所有，亦無非係
    圖卸責之詞，不足採信。此外，被告為警採其尿液送請台中市衛生局檢驗結果，
    檢出甲基安非他命陽性反應，此有該局煙毒尿液檢驗成績書一紙在卷可稽。
  (三)被告前分別於八十八年、八十九年間因施用毒品案件，經台灣台中地方法院檢察
    署檢察官聲請本院以八十八年度毒聲字第四一一七號及八十九年度毒聲字第四０
    ０一號先後裁定送觀察、勒戒後，均無繼續施用毒品之傾向，經台灣台中地方法
    院檢察署檢察官分別於八十八年七月二十七日以八十八年度毒偵字第一四五六七
    號、八十九年八月二十五日以八十九年度毒偵字第四二三八號處分不起訴確定，
    有台灣台中地方法院檢察官八十八年度毒偵字第一四五七六號、八十九年度毒偵
字第四二三八號不起訴處分書各一紙在卷可按。
  (四)綜上，事證明確，被告右揭犯行，洵堪認定。
二、核被告所為，係犯有毒品危害防制條例第十條第二項之施用第二級毒品罪。被告
    持有第二級毒品安非他命，嗣進而施用之，其持有之低度行為應為施用之高度行
    為所吸收，不另論罪。爰審酌被告曾有侵占之不良素行，經執行完畢，不知戒慎
    警惕，再因施毒品經檢察官聲請本院先後二次送勒戒處所勒戒、觀察後無繼續施
    用傾向為不起訴處分確定後，仍不知悔改警惕，猶繼續施用毒品，有失政府制定
    毒品危害防制條例之立法美意，本不宜寬貸，惟此乃自戕行為及犯後已坦承部分
    犯行，態度良好，及其僅施用一次等一切情狀，量處如主文所示之刑，並諭知易
    科罰金之折算標準，以資懲儆（查被告行為後，刑法第四十一條業已於九十年一
    月十日修正公布，同年月十二日生效，本件爰依修正後刑法第四十一條第一項前
    段規定諭知易科罰金之折算標準，併此敘明。）。扣案第二級毒品安非他命壹包
    （毛重０．三公克，含袋重），不問屬於犯人與否（被告雖否認為其所有，然係
    在被告所使用之皮夾內查獲，應係被告所有，有如前述，被告所辯，不足採信）
    ，爰依毒品危害防制條例第十八條第一項前段規定，予以宣告沒收銷燬之。
三、併案意旨另以（九十年度毒偵字第一一六九號）：被告甲○○於八十九年五月二
    十五日上午十一時五十五分許，至台中市警察局第二分局採尿送請私立中山醫學
    院附設孫中山先生紀念醫院藥物濫用檢驗中心檢驗結果，檢出安非他命（閾值
    725n g/ml）、甲基安非他命（閾值6005ng/ml），因認被告尚涉有違反毒品危害
    防制條例第十條第二項之施用第二級毒品罪，且與前開判決有罪部分（九十年度
    毒偵字第八六四號）具有連續犯之裁判上一罪關係，而移送本院併案審理。惟查
    ，公訴人併案部分之犯罪時間為八十九年五月二十五日上午十一時五十五分許起
    回溯二十四小時內某時（按被告否認），與前開判決有罪部分之犯罪時間九十年
    二月六日上午九時許，兩者相距長達八月餘，在時間上已非緊接，尚難認為具有
    連續犯之裁判上一罪關係，是公訴人所認尚有未洽，自應退由檢察官另為適法之
    處理，附予敘明。
據上論斷，應依刑事訴訟法第二百九十九條第一項前段，毒品危害防制條例第十條第
第二項、第十八條第一項前段、第二十條第三項前段，刑法第二條第一項前段、第十
一條前段、第四十一條第一項前段（修正後），罰金罰鍰提高標準條例第二條，判決
如主文。
中      華      民      國    九十      年      三      月     二十     日
                                台灣台中地方法院刑事第四庭
                                    法  官  顏    世    傑
右正本證明與原本無異。
如不服本判決，應於判決送達後十日內，向本院提出上訴狀（應附繕本）。
                                    書記官
中      華      民      國    九十      年      三      月     廿一     日
附錄本案論罪科刑法條：
毒品危害防制條例第十條第二項：
  施用第二級毒品者，處三年以下有期徒刑。


司法院資訊處製作；財團法人民間司法改革基金會備份。
